【裁判字號】    89,簡上,48
【裁判日期】    890731
【裁判案由】    違反著作權法
【裁判全文】
臺灣屏東地方法院刑事判決                  八十九年度簡上字第四八號
    上  訴  人
    即  被  告  乙○○
右上訴人因違反著作權法案件，不服本院屏東簡易庭八十九年度屏簡字第二五０號中
華民國八十九年五月四日刑事簡易判決（八十九年度偵字第一八八五號）提起上訴，
本院判決如左：
    主  文
上訴駁回。
乙○○緩刑貳年。
    事  實
一、乙○○係屏東市○○路八三之二號地下室大自然卡拉ＯＫ店負責人，基於概括之
    犯意，自民國八十九年一月底某日起，先後多次，擅自在上開卡拉ＯＫ店公開播
    送弘音企業股份有限公司（下稱弘音公司）享有著作財產權之「野花」及「野花
    亦是花」等兩首歌曲，無不特定之客人點歌伴唱，因而侵害弘音公司之著作財產
    權。嗣於同年三月八日二十三時許，經警查獲，並扣得乙○○所有供其播送上開
    歌曲營業所用之光碟片一片、歌本及帳冊各一本。
二、案經弘音公司訴由屏東縣警察局屏東分局移送台灣屏東地方法院檢察署檢察官偵
    查聲請簡易判決。
 理  由
一、右開事實，已據上訴人即被告乙○○供認不諱，核與告訴人弘音公司代理人甲○
    ○指訴情節相符，並有光碟片一片、歌本及帳冊各一本扣案可證，照片及內政部
    著作權登記簿謄本附卷可稽。被告犯行足以認定。
二、核被告所為，係犯著作權法第九十二條之罪。其先後多次犯行，罪名相同，時間
    緊接，顯係基於概括犯意反覆為之，應依連續犯規定論以一罪。原審因適用著作
    權法第九十二條、刑法第十一條前段、第五十六條、第四十一條、第三十八條第
    一項第二款，罰金罰鍰提高標準條例第二條規定，酌處有期徒刑三月，並諭知如
    易科罰金，以三百元折算一日，扣案之光碟片一片、歌本及帳冊各一本均依法宣
    告沒收，認事用法，均無不合，量刑亦屬允當。被告上訴意旨，要求減輕其刑，
    沒有理由，應予駁回。
三、被告未曾受有期徒刑以上刑之宣告，有台灣高等法院被告全國前案紀錄表可稽。
    被告於八十九年六月二日，已與告訴人達成和解，有和解書可稽，經此教訓後，
    當知警惕，諒無再犯之虞，本院認所宣告之刑以暫不執行為適當，併予宣告緩刑
    ，期間二年，以啟自新。
據上論斷，應依刑事訴訟法第四百五十五條之一第三項、第三百六十八條、刑法第七
十四條第一款判決如主文。
本案經檢察官莊啟勝到庭執行職務。
中      華      民      國     八十九     年     七     月    三十一    日
                                    臺灣屏東地方法院刑事第三庭
                                        審判長法  官  林  正  雄
                                              法  官  柯  盛  益
                                              法  官  莊  鎮  遠
右正本證明與原本無異。
不得上訴。
                                              書記官  陳  文  進
中      華      民      國    八十九    年      八      月      二      日
著作權法第九十二條擅自以公開口述、公開播送、公開上映、公開演出、公開展示、
改作、出租或其他方法侵害他人之著作財產權者，處三年以下有期徒刑，得併科新台
幣十五萬元以下罰金。


司法院資訊處製作；財團法人民間司法改革基金會備份。
